臺灣彰化地方法院民事裁定　　　　　　　　　　　　　九十三年度消小上字第一號
　　上　訴　人　甲○○
　　被上訴人　　遠傳電信股份有限公司
　　法定代理人　楊麟昇
　　送達代收人　董坦衢
右當事人間請求給付電信費事件，上訴人不服中華民國九十二年十二月十八日本院員
林簡易庭所為之第一審判決 (九十二年度員消小字第二號)，提起上訴，本院裁定如
左：
    主      文
上訴駁回。
第二審訴訟費用由上訴人負擔。
    理      由
一、按對於小額程序之第一審裁判之上訴或抗告，非以其違背法令為理由，不得為之
    ；上訴狀應記載上訴理由，表明下列各款事項：(一)原判決所違背之法令及其具
    體內容，(二)依訴訟資料可認為原判決有違背法令之具體事實；又當事人於第二
    審程序不得提出新攻擊或防禦方法，民事訴訟法第四百三十六條之二十四第二項
    、第四百三十六條之二十五及第四百三十六條之二十八分別定有明文。又依同法
    第四百三十六條之三十二第二項規定準用同法第四百六十八條及第四百六十九條
    第一款至第五款規定，即所謂違背法令，依同法第四百六十八條規定，判決不適
    用法規或適用不當者，為違背法令；而判決有同法第四百六十九條所列各款情形
    之一者，為當然違背法令。是當事人對小額程序之第一審判決提起上訴，如依民
    事訴訟法第四百六十八條規定，以第一審判決有不適用法規或適用不當為理由時
    ，其上訴狀或理由書應有具體之指摘，並揭示該法規之條項或其內容，若係成文
    法以外之法則，應揭示該法則之旨趣。倘為司法院解釋，或最高法院判例，則應
    揭示該判解之字號或其內容。如以民事訴訟法第四百六十九條第一款至第五款所
    列情形為理由時，其上訴狀或理由書，應揭示合於該條款之事實。上訴狀或理由
    書如未依此項方法表明，或其所表明者，顯與上開法條規定之情形不相合時，即
    難認已對於小額程序第一審判決之違背法令有具體之指摘，其上訴自難認為合法
    ，先予敘明。
二、本件被上訴人在原審起訴主張上訴人於民國  (下同)八十九年八月二十三日向被
    上訴人申請租用行動電話號碼0000000000號，迄至九十年二月十七日
    止，共積欠電信費用新台幣  (下同)二萬二千一百十九元，屢經催討，均置之不
    理，爰依兩造間契約關係訴請上訴人給付電信費二萬二千一百十九元及法定遲延
    利息等情。上訴人則否認曾向被上訴人租用系爭行動電話門號，並稱國民身分證
    曾於八十九年間遺失，有前往警局報案，迄至九十一年間始重新申請補發國民身
    分證，故上訴人之國民身分證可能遭人冒用申辦行動電話等語置辯。原審斟酌調
    查證據及辯論意旨所得之結果，認定「依系爭行動電話申請書記載之申請人資料
    均與上訴人相符，且上訴人曾在員林三橋郵局開設帳號０一九五四五─九號之帳
    戶轉帳代繳系爭行動電話之電信費用，該郵局帳戶使用之印鑑及印文，亦經上訴
    人自認為其所有；況上訴人係與大陸籍女子結婚，系爭行動電話門號於八十九年
    間曾在金門及大陸間有通話行為，復經證人廖義雄證述明確，故上訴人之辯解即
    屬無據」，因而為上訴人敗訴之判決，經核尚難認有判決不適用法規或適用不當
    ，或有民事訴訟法第四百六十九條第一款至第五款所列情形等違背法令之情事。
三、上訴人雖以原審法院未依聲請訊問證人即警員黃錦庭，查明上訴人是否曾申報國
    民身分證遺失乙事；上訴人既已遺失國民身分證，如何能搭飛機前往金門？上訴
    人曾要求被上訴人提出申請系爭行動電話門號之簽名資料，但被上訴人並未提出
    供辨識；上訴人於八十八年及八十九年間曾因腳部骨折而無法行走，如何可能申
    請系爭行動電話，此部分可由卓綜合醫院證明，上訴人亦領有身心障礙手冊等事
    由對原審判決提起上訴，惟查：
  (一)本院遍觀全卷，上訴人僅於九十二年四月十五日就本院九十二年度促字第一０
      一七四號支付命令聲明異議時提及八十九年國民身分證遺失時曾到分局報案，
      三多里警員黃錦庭叫我到戶政事務所辦新的國民身分證，於九十一年度再申請
      等情，從未聲請原審法院訊問證人黃錦庭，則上訴人指稱原審法院未依其聲請
      訊問證人黃錦庭云云，容有誤會。
  (二)依被上訴人提出系爭行動電話之「代理付款授權書」之員林三橋郵局存簿儲金
      帳號０一九五四五─九號及「甲○○」印文，其中郵局存簿儲金帳戶須本人親
      自到場辦理始得開戶，他人不得代理乙節，已據證人陳嘉遊 (郵局承辦員)、
      鄒金鳳 (上訴人之妻)分別在原審到庭證述明確 (參見原審卷第七十、七十一
      頁)，而該「甲○○」印文之印鑑章確為上訴人所有，印鑑章不曾遺失乙事，
      亦經上訴人自認在卷 (參見原審卷第六十頁)，則員林三橋郵局上開存簿儲金
      帳戶顯然為上訴人親自到場開戶甚明，而系爭行動電話門號轉帳代繳電信費用
      之授權書既蓋用與上訴人在郵局開戶印鑑章相符之印文，上訴人復未提出該印
      鑑遭盜用之抗辯，並就該抗辯事實舉證證明之，從而原審法院依卷內證據資料
      認定系爭行動電話門號應為上訴人申請辦理，即無違誤可言。
  (三)上訴人在原審曾請求被上訴人提出申請系爭行動電話門號之簽名資料，而被上
      訴人固未依其請求提出該資料，然依被上訴人提出系爭行動電話門號之「代理
      付款授權書」及通話明細資料顯示，系爭行動電話門號自八十九年九月間起至
      八十九年十二月間止曾有多次撥打0000000000號電話之紀錄，而0
      000000000號電話復為上訴人友人廖義雄個人使用之電話，證人廖義
      雄亦到庭結證稱八十九年間曾接過上訴人之妻撥打之電話等語屬實 (參見原審
      卷第六十四頁)，則系爭行動電話門號既有與上訴人友人即證人廖義雄多次聯
      絡，並由上訴人之郵局帳戶轉帳代繳電信費用之事實，應足以證明系爭行動電
      話門號確為上訴人申請使用，原審法院縱未再命被上訴人提出申請書原件供上
      訴人辨認簽名是否真正，而逕為不利於上訴人之認定，要屬原審法院證據取捨
      之權限，尚難遽指為違法。
  (四)綜上所述，上訴人在上訴理由狀指摘各情，係就原審取捨證據、認定事實之職
      權行使，指摘其為不當，或係提出新攻擊或防禦方法 (腳部骨折無法行走；國
      民身分證遺失，無法前往金門)，均非具體表明合於不適用法規、適用法規不
      當、或民事訴訟法第四百六十九條所列各款之情形，尚難認對原審判決如何違
      背法令已有具體之指摘，依首揭法條規定及說明，應認上訴人之上訴為不合法
      ，應予駁回。
四、結論：本件上訴人之上訴為不合法，依民事訴訟法第四百三十六條之三十二第二
    項、第四百四十四條第一項、第九十五條、第七十八條，裁定如主文。
中　　　華　　　民　　　國　　九十三　　年　　　三　　　月　　　五　　　日
                                    臺灣彰化地方法院民事第一庭
                                        審判長法  官　  羅   培   昌
                                              法　官    蔡   紹   良
                                              法　官    林   金   灶
右為正本係照原本作成
不得抗告
中　　　華　　　民　　　國　　九十三　　年　　　三　　　月　　　五　　　日
                                          法院書記官　  莊   何   江
